【裁判字號】    98,訴,2024
【裁判日期】    981229
【裁判案由】    返還借款等
【裁判全文】
臺灣板橋地方法院民事判決              98年度訴字第2024號
原      告  甲○
訴訟代理人  黃仕翰律師
複  代理人  吳鴻奎律師
            陳佑仲律師
被      告  乙○○
上列當事人間請求返還借款等事件，本院於中華民國98年12月15
日言詞辯論終結，判決如下：
    主      文
被告應給付原告新臺幣壹佰肆拾萬零佰陸拾柒元及自民國九
十八年十一月三日起至清償日止，按年息百分之五計算之利息。
原告其餘之訴駁回。
訴訟費用由被告負擔四分之三，餘由原告負擔。
本判決第一項於原告以新臺幣肆拾捌萬元供擔保後，得假執行；
但被告如以新臺幣壹佰肆拾萬零佰陸拾柒元為原告預供擔保
，得免為假執行。
原告其餘假執行之聲請駁回。
    事實及理由
一、原告主張：被告前與原告成立消費借貸契約，由原告借款新
    臺幣（下同）17萬元予被告；且被告因有資金融通需求，原
    告基於與被告結髮之情，由原告以自己名義向國泰世華銀行
    、花棋（台灣）銀行、香港上海匯豐銀行、台新銀行、日盛
    銀行及中國信託銀行借款，再將所借之款項全數轉借予被告
    使用，現尚欠1,260,367 元，惟被告迄未清償，以上合計1,
    430,367 元，原告自得本於借款返還請求權，請求被告返還
    上開借款。又原告於94年購買車牌號碼3012-EG 自用小客車
    1 輛（下稱系爭車輛），而為系爭車輛之所有權人，惟系爭
    車輛為被告所占用，原告亦得依民法第767 條規定請求被告
    返還系爭車輛等語。併為聲明：(一)被告應給付原告1,430,36
    7 元及自起訴狀繕本送達翌日起至清償日止，按年息百分之
    5 計算之利息；(二)被告應將系爭車輛返還原告；(三)原告願供
    擔保請准宣告假執行。
二、被告則以：伊確有用原告名義向銀行貸款，目前尚有126 萬
    多元未清償無誤，而借款17萬元部分，應僅有15萬元，伊已
    經償還部分，目前只剩下10萬元未清償；至系爭車輛係伊以
    原告名義購買，原告並未出資，貸款都是伊在繳納，不必返
    還原告等語，資為抗辯。併為答辯聲明：原告之訴駁回及其
    假執行聲請；如受不利之判決，願提供擔保請准宣告免為假
    執行。
三、原告主張被告積欠其借款17萬元，及其向銀行貸款後轉借被
    告使用，現尚欠1,260,367 元之事實，業據提出被告出具之
    98年4 月15日承諾書為證。被告對於上開承諾書為其所出具
    及尚有上開1,260,367 元欠款未償還原告，於本院言詞辯論
    時並不否認，雖抗辯有關借款17萬元部分應僅有15萬元，僅
    餘10萬元未清償云云，惟依上開承諾書所載，被告已明確承
    認該17萬借款未償還，且被告並未提出其已部分清償之證據
    以實其說，所辯自屬空言，並無足採，是原告主張被告積欠
    其借款合計1,430,367 元，應可採信。
四、又原告主張系爭車輛為其所購買而為所有權人，而為被告無
    權占用一節，則為被告所否認。經查系爭車輛固登記為原告
    名義，有原告提出之財政部臺北市國稅局財產歸屬資料清單
    及本院依職權調得之系爭車輛新領牌照登記書影本在卷可稽
    ，然被告抗辯系爭車輛係伊以原告名義購買，貸款由伊繳納
    ，原告並未出資等情，為原告於本院言詞辯論時所是認，可
    見系爭車輛實際所有人應為被告，被告非無權占有，故原告
    並無權請求被告返還，灼然無疑。
五、綜上所述，原告依借款返還請求權，請求被告給付1,430,36
    7 元及自起訴狀繕本送達翌日即98年11月3 日起至清償日止
    ，按年息百分之5 計算之利息，為有理由，應予准許；其依
    民法第767 條規定請求被告返還系爭車輛部分，則為無理由
    ，應予駁回。
六、兩造均陳明願供擔保，聲請宣告假執行或免為假執行，經核
    原告勝訴部分，合於法律規定，爰分別酌定相當之擔保金額
    宣告之；至原告敗訴部分，其餘假執行之聲請，因訴之駁回
    而失所依據，應併予駁回。
七、結論：原告之訴為一部有理由、一部無理由，依民事訴訟法
    第79條，第390 條第2 項、第392 條第2 項，判決如主文。
中    華    民    國    98    年    12    月    29    日
                  民事第一庭    法  官  高文淵
上列正本係照原本作成
如對本判決上訴，須於判決送達後20日內向本院提出上訴狀
中    華    民    國    98    年    12    月    29    日
                                書記官  許慧貞


司法院資訊處製作；財團法人民間司法改革基金會備份。
